【裁判字號】    89,易,171
【裁判日期】    890805
【裁判案由】    贓物
【裁判全文】
臺灣新竹地方法院刑事判決                          八十九年度易字第一七一號
    公  訴  人  臺灣新竹地方法院檢察署檢察官
    被      告  乙○○
右列被告因贓物案件，經檢察官提起公訴（八十八年度偵緝字第五二七號），本院判
決如左：
    主  文
乙○○收受贓物，累犯，處有期徒刑伍月，如易科罰金，以參佰元折算壹日。
    事  實
一、乙○○曾有贓物、違反麻醉藥品管理條例案件、偽造有價證券等前科，最近一次
    係因竊盜罪，經臺灣桃園地方法院於民國八十七年年一月六日以八十六年度易字
    第五二五五號判決判處有期徒刑八月，並經臺灣高等法院於八十七年四月二十九
    日以八十七年度上易字第一三三四號判決駁回上訴確定，於八十八年二月十七日
    執行完畢。其於八十八年六月二日晚上十一時許，明知其姓名、年籍不詳之友人
    所交付原車牌號碼為ＧＺＴ—八００號、改懸掛ＨＮＳ—四八五號車牌之機車為
    來路不明之贓車（該ＧＺＴ—八００號車體，係丙○○連同車牌於八十八年二月
    十九日上午十時許，在新竹縣竹東鎮○○路二二二號地下室所失竊，該ＨＮＳ—
    四八五號車牌則係甲○○於八十八年三月至六月間某日在新竹市○○○路所失竊
    ），仍加以借用而收受之，嗣於八十八年六月三凌晨四時許，其騎乘前開機車行
    經新竹縣新埔鎮○○路六一九號前，為警查獲。
二、案經新竹縣警察局新埔分局報請臺灣新竹地方法院檢察署檢察官偵查起訴。
    理  由
一、訊據被告固不否認借用前揭懸掛ＨＮＳ—四八五號車牌之機車一節，惟否認有何
    贓物犯行，辯稱該車係伊於證人即友人丁○○位於新竹市○○○路之租屋處向證
    人丁○○所借，伊不知該車有問題云云。然查：前揭ＧＺＴ—八００號機車，係
    被害人丙○○連同車牌於八十八年二月十九日上午十時許，在新竹縣竹東鎮○○
    路二二二號地下室所失竊一節，業據被害人丙○○指述無訛、並有贓證物品認領
    保管收據及車輛竊盜、車牌失竊資料個別查詢報表—查詢車輛認可資料各一紙附
    卷足資佐證（見八十八年度偵字第四四九四號卷《見第四四九四號卷》第十一至
    十四頁），而ＨＮＳ—四八五號車牌係證人甲○○所有，並未交付他人使用一節
    ，亦有車籍作業系統—查詢認可資料一紙、及證人甲○○證述無訛（見第四四九
    四號卷第五十七之一頁，及本院八十九年六月三十日訊問筆錄），是ＧＺＴ—八
    ００號機車及ＨＮＳ—四八五號車牌均係他人失竊之贓物無疑。而被告雖辯稱該
    車係向證人丁○○借得，惟此已為證人丁○○所一致否認，而證人即證人丁○○
    所借用新竹市○○○路房屋之屋主胡炳文亦稱並未看過證人丁○○曾使用過本件
    之機車，是被告所辯機車係向證人丁○○借得一節，即難採信；且被告自承與出
    借機車之友人並不熟，借車時對方並未提示行車執照，伊也未要求查看，係約定
    由伊自行騎回返還，因為急著借車作為拿安非他命之交通工具，所以車子來源有
    問題也沒有關係等語（見本院八十九年七月三十日審理筆錄），足見被告已知該
    車係屬來源不明之贓車而仍加以借用，其所辯不知機車有問題云云即為卸責之詞
    ，不足採信。本件事證明確，被告犯行堪以認定，應依法論科。
二、核被告乙○○所為係犯刑法第三百四十九條第一項之收受贓物罪。被告前因竊盜
    罪，經臺灣桃園地方法院於八十七年年一月六日以八十六年度易字第五二五五號
    判決判處有期徒刑八月，並經臺灣高等法院於八十七年四月二十九日以八十七年
    度上易字第一三三四號判決駁回上訴確定，於八十八年二月十七日執行完畢，有
    臺灣高等法院被告全國前案紀錄表一份在卷為憑，於五年內再犯本件有期徒刑以
    上之罪，應依刑法第四十七條之規定論以累犯並加重其刑。爰審酌被告素行不佳
    ，犯後雖仍否認犯行，惟已於審理程序中承認錯誤，且係為圖一時方便而收受贓
    車使用，犯罪情節並非重大等一切情狀，量處如主文所示之刑，並諭知易科罰金
    之折算標準，以資懲儆。至於扣案之鑰匙（遙控器）二支（八十八年度保管字第
    一三三三號，扣押物品清單見第四四九四號卷第二十五頁），係出借贓車予被告
    之該名友人所有，並非被告所有之物，亦非違禁物，爰不宣告沒收，附此敘明。
三、據上論斷，應依刑事訴訟法第二百九十九條第一項前段，刑法第三百四十九條第
    一項、第四十七條、第四十一條，罰金罰鍰提高標準條例第一項前段、第二條，
    判決如主文。
本案經檢察官林李嘉到庭執行職務。
中      華      民      國    八十九    年      八      月      五      日
                              臺灣新竹地方法院刑事第二庭
                                      法    官  黃美盈
右正本證明與原本無異。
如不服本判決，應於判決送達後十日內向本院提出上訴狀( 應附繕本 )，上訴於
臺灣高等法院。
                                      書 記 官  呂聖儀
中      華      民      國    八十九    年      八      月      五      日


司法院資訊處製作；財團法人民間司法改革基金會備份。
